【裁判字號】    98,易緝,78
【裁判日期】    981120
【裁判案由】    竊盜
【裁判全文】
臺灣士林地方法院刑事判決              98年度易緝字第78號
公  訴  人  臺灣士林地方法院檢察署檢察官
被      告  甲○○
                    （現於臺灣臺北監獄臺北分監另案執行中
上列被告因竊盜案件，經檢察官提起公訴（97年度偵字第11461
號），本院判決如下：
    主  文
甲○○攜帶兇器，毀越其他安全設備，竊盜，累犯，處有期徒刑
拾月。
    事  實
一、甲○○前於民國92年間，因竊盜案件，經臺灣高等法院以92
    年度上易字第629 號判決處有期徒刑3 年確定（起訴書誤載
    為3 月，應予更正），於92年9 月7 日入監執行，於95年3
    月8 日縮短刑期假釋付保護管束，於95年7 月26日保護管束
    期滿假釋未經撤銷，視為刑期已執行完畢。竟不知悔改，基
    於為自己不法所有之意圖，於97年5 月22日凌晨3 時30分許
    ，先在臺北市大同區○○○路○ 段77號2 樓之1 （起訴書誤
    載為臺北市大同區○○○路○ 段77號2 樓，應予更正）之宏
    潁公司隔壁空地上，撿拾長度約90公分、客觀上可供兇器使
    用足以致人死傷之四角棍1 支（嗣經棄置，迄未尋獲），隨
    即自該空地攀爬進入宏潁公司後陽臺，並以上開四角棍破壞
    該陽臺鐵窗，再由鐵窗欄杆縫隙攀爬鑽入，以此毀越窗戶安
    全設備之方式，侵入該公司內（並非夜間有人居住之建築物
    ，而侵入建築物部分未據告訴，檢察官未予起訴），竊取新
    臺幣（下同）6 萬元及手錶10支等物，得手後迅速逃逸。嗣
    於97年5 月22日上午8 時10分許，宏潁有限公司會計乙○○
    發現辦公桌遭到翻動，清查後發現失竊而報警，警察在該公
    司內採得鞋印1 枚，經與甲○○於97年6 月7 日所為之竊盜
    案件（此部分業經本院以97年度易字第1267號判決判處有期
    徒刑9 月）中所留鞋印及所穿著之運動鞋相比對均相符而查
    悉上情。
二、案經臺北市政府警察局大同分局報告臺灣士林地方法院檢察
    署檢察官偵查起訴。
    理  由
壹、程序方面：
    按被告以外之人於審判外之言詞或書面陳述，除法律有規定
    者外，不得作為證據，刑事訴訟法第159 條第1 項固有明文
    。惟被告以外之人於審判外之陳述，雖不符刑事訴訟法第
    159 條之1 至第159 條之4 之規定，而經當事人於審判程序
    同意作為證據，法院審酌該言詞陳述作成時之情況，認為適
    當，亦得為證據，當事人、代理人或辯護人於法院調查證據
    時，知有第159 條第1 項不得為證據之情形，而未於言詞辯
    論終結前聲明異議者，視為有前項之同意，同法第159 條之
    5 亦有明文。經查：
  (一)法院或檢察官依刑事訴訟法第208 第1 項之規定，囑託鑑定
    機關所出具之鑑定報告，應屬刑事訴訟法第206 條第1 項之
    鑑定報告，為傳聞法則之例外。內政部刑事警察局97年7 月
    18日刑鑑字第0970095440號鑑定書1 份，即屬檢察官囑託內
    政部刑事警察局所為之鑑定，且該鑑定書於鑑驗方法、鑑驗
    結果均有詳細說明，是鑑定人以書面為鑑定報告提出於檢察
    官，依刑事訴訟法第159 條第1 項及同法第206 條第1 項規
    定，具有證據能力。
  (二)證人即被害人宏潁公司會計乙○○、證人即被告友人陳慶宗
    於警詢所為之陳述，以及臺北市政府警察局大同分局刑案現
    場勘查報告，雖屬傳聞證據，然公訴人、被告迄至言詞辯論
    終結前均不爭執其證據能力，亦未再聲明異議，本院審酌上
    開證據資料製作時之情況，尚無違法不當及證明力明顯過低
    之瑕疵，亦認為以之作為證據應屬適當，揆諸刑事訴訟法第
    159 條之5 之規定，亦認前揭證據資料均有證據能力。
貳、實體方面：
一、訊據被告甲○○就上述犯罪事實自白不諱（見本院卷第32頁
    ），核與證人乙○○、陳慶宗警詢所述（見偵卷第11頁至第
    12頁、第13頁至第15頁、第18頁至第20頁）大致相符，此外
    復有被告所持行動電話門號0000000000號之通聯紀錄及基地
    臺資料、臺北市政府警察局大同分局刑案現場勘查報告及照
    片、內政部警政署刑事警察局97年7 月18日刑鑑字第097009
    5440號鑑定書各1 份在卷可稽（見偵卷第22頁至第34頁、第
    43頁至第55頁、第82頁至第84頁），足認被告任意性自白核
    與事實相符，應堪採信。綜上，本件事證明確，被告犯行堪
    以認定，應予依法論科。
二、按刑法第321 條第1 項第2 款所稱之「其他安全設備」，係
    指門扇、牆垣以外，依通常觀念足認防盜之一切設備而言（
    最高法院78年度臺上字第4418號判決意旨可資參照），窗戶
    自屬上開安全設備無疑；另按刑法第321 條第1 項第3 款之
    攜帶兇器竊盜罪，其所稱「兇器」之種類並無限制，凡客觀
    上足對人之生命、身體、安全構成威脅，具有危險性之兇器
    均屬之（最高法院79年臺上字第5253號判例要旨可資參照）
    ，被告用以竊盜之四角棍，長度約90公分，並足以撬開破壞
    鐵窗，如持有行兇，客觀上足以危害他人生命、身體之安全
    ，亦屬兇器無訛。核被告所為，係犯刑法第321 條第1 項第
    2 款、第3 款之加重竊盜罪。公訴人雖未就被告於行竊時亦
    有攜帶兇器為工具部分，予以起訴，惟此部分與公訴人起訴
    部分有實質一罪之裁判上一罪關係，為起訴效力所及，本院
    得併予審判。又被告前於92年間，因竊盜案件，經臺灣高等
    法院以92年度上易字第629 號判決處有期徒刑3 年確定，於
    92年9 月7 日入監執行，於95年3 月8 日縮短刑期假釋付保
    護管束，於95年7 月26日保護管束期滿假釋未經撤銷，視為
    刑期已執行完畢等情，有臺灣高等法院被告前案紀錄表1 份
    在卷可按，其於5 年內再犯本件最重有期徒刑以上之罪，為
    累犯，應依刑法第47條第1項 加重其刑。爰審酌被告之素行
    ，以及其攜帶兇器，破壞被害人公司鐵窗欄杆後侵入竊盜，
    竊得現金6 萬元、手錶10支，造成被害人損害非小，惟犯後
    坦承犯行，態度良好等一切情狀，量處如主文所示之刑，以
    示懲儆。至於四角棍1 支，雖係供上開竊盜犯行所用之物，
    然非被告所有，嗣後亦經丟棄，業據被告供明在卷（見本院
    卷第32頁、第34頁），自無從依刑法第38條第1 項第2 款之
    規定宣告沒收，併予敘明。
據上論斷，應依刑事訴訟法第299 條第1 項前段，刑法第321 條
第1 項第2 款、第3 款、第47條第1 項，刑法施行法第1 條之1
，判決如主文。
本案經檢察官葉乃瑋到庭執行職務
中    華    民    國    98    年    11    月    20    日
                  刑事第二庭審判長法  官  蔡明宏
                                  法  官  謝佳純
                                  法  官  劉育琳
以上正本證明與原本無異。
如不服本判決應於收受判決後10日內向本院提出上訴書狀，並應
敘述具體理由；其未敘述上訴之理由者，應於上訴期間屆滿後20
日內向本院補提理由書（均須按他造當事人之人數附繕本），切
勿逕送上級法院。
                                  書記官  朱宮瑩
中    華    民    國    98    年    11    月    20    日
所犯法條：
刑法第321條第1項
犯竊盜罪而有左列情形之一者，處 6 月以上、 5 年以下有期徒
刑：
一、於夜間侵入住宅或有人居住之建築物、船艦或隱匿其內而犯
之者。
二、毀越門扇、牆垣或其他安全設備而犯之者。
三、攜帶兇器而犯之者。
四、結夥三人以上而犯之者。
五、乘火災、水災或其他災害之際而犯之者。
六、在車站或埠頭而犯之者。
前項之未遂犯罰之。


司法院資訊處製作；財團法人民間司法改革基金會備份。
